【裁判字號】    99,上訴,527
【裁判日期】    990322
【裁判案由】    違反毒品危害防制條例
【裁判全文】
臺灣高等法院高雄分院刑事判決         99年度上訴字第527號
上  訴  人
即  被  告  甲○○
上列上訴人因違反毒品危害防制條例案件，不服臺灣高雄地方法
院98年度審訴字第4860號中華民國99年1 月13日第一審判決（起
訴案號：臺灣高雄地方法院檢察署98年度毒偵字第6486號），提
起上訴，本院判決如下：
     主  文
上訴駁回。
     理  由
一、按「不服地方法院之第一審判決而上訴者，應向管轄第二審
    之高等法院為之。上訴書狀應敘述具體理由。上訴書狀未敘
    述上訴理由者，應於上訴期間屆滿後20日內補提理由書於原
    審法院。逾期未補提者，原審法院應定期間先命補正」、「
    第二審法院認為上訴書狀未敘述理由或上訴有第362 條前段
    之情形，應以判決駁回之。但其情形可以補正而未經原審法
    院命其補正者，審判長應定期間先命補正」，民國96年7 月
    4 日修正公布、同年月6 日施行之刑事訴訟法第361 條、第
    367 條分別定有明文。職是，不服地方法院之第一審判決而
    上訴者，其上訴書狀應敘述具體理由，至於上訴理由是否具
    體，係屬第二審法院審查範圍，則不在命補正之列，此參照
    上開條文之修正理由自明。
二、再所稱具體理由，係指須就不服之判決為具體之指摘而言，
    如僅泛稱原判決認事用法不當或採證違法、判決不公等，均
    非具體理由（法院辦理刑事訴訟案件應行注意事項第162 點
    參照）。復按「所謂具體理由，必係依據卷內既有訴訟資料
    或提出新事證，指摘或表明第一審判決有何採證認事、用法
    或量刑等足以影響判決本旨之不當或違法，而構成應予撤銷
    之具體事由，始克當之（例如：依憑證據法則具體指出所採
    證據何以不具證據能力，或依憑卷證資料，明確指出所為證
    據證明力之判斷如何違背經驗、論理法則）；倘僅泛言原判
    決認定事實錯誤、違背法令、量刑失之過重或輕縱，而未依
    上揭意旨指出具體事由，或形式上雖已指出具體事由，然該
    事由縱使屬實，亦不足以認為原判決有何不當或違法者（例
    如：對不具有調查必要性之證據，法院未依聲請調查亦未說
    明理由，或援用證據不當，但除去該證據仍應為同一事實之
    認定），皆難謂係具體理由，俾與第二審上訴制度旨在請求
    第二審法院撤銷、變更第一審不當或違法之判決，以實現個
    案救濟之立法目的相契合，並節制濫行上訴」（最高法院97
    年度台上字第892 號判決意旨參照）。是如上訴理由書狀並
    未依據卷內訴訟資料，具體指摘原判決認事用法有何違法或
    不當之情形，即屬上訴未敘述具體理由。又上訴書狀未敘述
    具體理由者，其上訴即屬於刑事訴訟法第362 條前段所定「
    上訴不合法律上之程式」之情形，第二審法院自應依同法第
    367 條之規定，以判決駁回之。
三、本件上訴人即被告甲○○因違反毒品危害防制條例案件，經
    原審判決就其中施用第一級毒品，累犯，處有期徒刑8 月；
    其中持有第一級毒品，累犯，處有期徒刑3 月，應執行有期
    徒刑10月，被告不服，提起上訴，略以：原審認被告所犯毒
    品危害防制條例第10條第1 項之施用第一級毒品罪，其持有
    海洛因之低度行為，為施用之高度行為所吸收，不另論罪，
    所為判決已有衝突云云，有上訴狀在卷可稽。
四、查本件被告(1)基於施用第一級毒品海洛因之犯意，於98年10
    月7 日21時許，在其位於高雄縣鳳山市○○○路380 巷48弄
    56號之住處房間內，以將海洛因摻水置於針筒內注射之方式
    ，施用第一級毒品海洛因1 次。(2)另基於持有第一級毒品海
    洛因之犯意，於98年10月8 日12時50分許，在高雄縣林園鄉
    ○○路與五福路口，向某真實姓名、年籍不詳綽號「龍仔」
    之成年男子，以新臺幣1000元之代價購入第一級毒品海洛因
    1 包後，即藏放在身上而持有之等情，業據被告於警詢、偵
    訊及審理中均自白不諱，且其施用第一級毒品部分；其為警
    查獲時所採尿液經送檢驗結果，呈嗎啡之陽性反應，有毒品
    案嫌疑人尿液代碼與姓名對照表、高雄市立凱旋醫院濫用藥
    物尿液檢驗報告各1 份在卷可稽；另持有第一級毒品即扣案
    之白色粉末1 包，經送鑑驗結果，確含海洛因成分（驗前淨
    重0.249 公克，驗後淨重0.24 0公克），亦有高雄市立凱旋
    醫院濫用藥物成品檢驗鑑定書1 紙附卷可稽；是原審認定被
    告被告甲○○所為，其中施用第一級毒品部分，係犯毒品危
    害防制條例第10條第1 項之罪；另其中持有第一級毒品部分
    ，則係同條例第11條第1 項之罪；且有關被告施用第一級毒
    品之際，而同時持有第一級毒品部分，則以持有之低度行為
    為施用之高度行為所吸收，不再論被告犯另一持有第一級毒
    品罪；均已詳敘其所憑之依據、認定理由及法律見解，從形
    式上觀察，原判決並無認定事實錯誤、違背法令、判決適用
    法則不當之情形；是被告徒以上開理由，指摘原判決不當，
    自非可取，尚難認有何指摘原判決關於適用法律，有何具體
    違法或不當。是被告上訴意旨，經核未依據卷內既有訴訟資
    料，具體指出或表明原判決有何採證、認事、用法等足以影
    響判決本旨之不當或違法之理由，僅係對原判決已說明論斷
    之事項，徒憑己意任意爭執，並未具體指摘原判決有如何採
    證、認事、用法等違反經驗法則之不當或違法，而足以影響
    判決本旨，應認未符合具體理由之要件，揆諸前揭說明，其
    上訴亦不合法律上之程式，應予駁回。
五、依刑事訴訟法第367 條前段、第372 條，不經言詞辯論，逕
    為判決如主文。
中    華    民    國    99    年    3     月    22    日
                 刑事第九庭     審判長法  官  莊秋桃
                                      法  官  范惠瑩
                                      法  官  田平安
以上正本與原本無異。
施用第一級毒品部分如不服本判決，應於判決送達後10日內向本
院提出上訴狀，其未敘述理由者，並應於提出上訴狀後10日內向
本院補提上訴理由狀（應附繕本）。
其餘持有第一級毒品部分則不得上訴。
中    華    民    國    99    年    3     月    22    日
                                  書  記  官  張宗芳

司法院資訊處製作；財團法人民間司法改革基金會備份。
